臺灣臺北地方法院刑事判決　　　　　　94年度訴字第1554號
公　訴　人　臺灣臺北地方法院檢察署檢察官
被　　　告　甲○○
　　　　　　　　　　　樓
　　　　　　　　　　（現另案羈押在台灣台北看守所）
上列被告因毒品危害防制條例案件，經檢察官提起公訴（94年度
毒偵字第2427號），暨移送併案審理（94年度毒偵字第3712號）
，嗣被告於本院準備程序進行中就被訴事實為有罪之陳述，經合
議庭裁定改行簡式審判程序，本院判決如下：
    主  文
甲○○連續施用第一級毒品，累犯，處有期徒刑拾月。
扣案之如附表一、附表二所示之物均沒收；如附表三所示之物沒
收銷燬。
    事  實
一、甲○○前於民國84年間，因違反麻醉藥品管理條例（包括吸
    食安非他命、轉讓禁藥、販賣安非他命）案件，經台灣士林
    地方法院、台灣高等法院分別判處有期徒刑10月（吸食安非
    他命部分）、4 月（轉讓禁藥部分）、5 年4 月（販賣安非
    他命部分），並經台灣高等法院裁定應執行有期徒刑6 年2
    月，85年10月7 日入監執行刑期起算，89年6 月8 日縮短刑
    期假釋出監，預計90年11月24日縮短刑期假釋期滿；復於假
    釋期間之90年間，因違反毒品危害防制條例案件，經台灣板
    橋地方法院以90年訴字第976 號判決判處有期徒刑8 月，嗣
    經台灣高等法院以90年上訴字第3175號判決改判有期徒刑8
    月，嗣並確定；前開假釋經撤銷後，於90年7 月26日入監執
    行殘刑，並接續執行前開有期徒刑8 月，92年7 月24日縮短
    刑期執行完畢。
二、甲○○前於90年間因施用第二級毒品安非他命案件，經台灣
  　板橋地方法院以90年度毒聲字第673 號裁定令入戒治處所施
    以強制戒治，嗣經裁定停止戒治，所餘期間付保護管束，於
    91年2 月6 日保護管束期滿，並經台灣板橋地方法院檢察署
    檢察官於91年4 月4 日以91年度戒毒偵字第171 號為不起訴
    處分確定。
三、甲○○猶不知悔改，竟基於施用第一級毒品海洛因之概括犯
    意，自94年8 月13日23時許起，迄同年11月20日止，連續在
　　在台北市青年公園之公共廁所、龍山寺之公共廁所及住處等
    處以注射或捲煙方式施用第一級毒品海洛因，共計6 次。嗣
    經警分別於94年8 月17日零時5 分許在台北市○○路68號前
    、94年11月20日22時30分許在台北市○○路與桂林路口查獲
    ，並扣有其所有之如附表一、附表二、附表三所示之物。
四、案經台北市政府警察局萬華分局報告台灣台北地方法院檢察
    署檢察官偵查起訴暨移送併案審理，本院因被告為有罪陳述
    ，依簡式審判程序審理。
    理  由
一、前開事實，業據被告甲○○於警詢、檢察官偵查及本院審理
    時坦承不諱，而被告經警分別於94年8 月17日零時5 分許在
    台北市○○路68號前、94年11月20日22時30分許在台北市○
    ○路與桂林路口查獲後，所採集之尿液，經送鑑定，結果均
    有嗎啡反應，有台灣檢驗科技股份有限公司94年9 月11日、
    12月1 日之濫用藥物尿液檢驗報告在卷可稽，復有扣案之如
    附表一、附表二、附表三所示之物足資佐證，而扣案之如附
    表三所示之物，經查獲機關即台北市政府警察局萬華分局於
    以聯勤二○四廠製造之煙毒品檢驗Ａ包檢驗結果，確有第一
    級海洛因反應，有該初步鑑驗報告單附於94年度毒偵字第37
    12號卷第25頁可稽，足見被告前開自白與事實相符，應可採
    信。次查，被告前於90年間因施用第二級毒品安非他命案件
    ，經台灣板橋地方法院以90年度毒聲字第673 號裁定令入戒
    治處所施以強制戒治，嗣經裁定停止戒治，所餘期間付保護
    管束，於91年2 月6 日保護管束期滿，並經台灣板橋地方法
    院檢察署檢察官於91年4 月4 日以91年度戒毒偵字第171 號
    為不起訴處分確定，有台灣高等法院被告全國前案紀錄表在
    卷為憑。被告於強制戒治執行完畢釋放，經不起訴處分後，
    5 年內再犯本案施用第一級毒品海洛因之犯行，甚為明確。
    綜上，本件事證明確，被告犯行堪以認定。
二、論罪科刑的理由：
    (一)核被告所為，係犯毒品危害防制條例第10條第1 項施用第
      一級毒品海洛因罪，其持有第一級毒品海洛因之低度行為
      為施用第一級毒品海洛因之高度行為所吸收，不另論罪。
    (二)被告多次施用第一級毒品海洛因之犯行，時間緊接，觸犯
      構成犯罪要件相同之罪名，顯係基於概括犯意為之，應依
      刑法第56條之規定論以一罪，並加重其刑。
    (三)查公訴人雖僅就被告自94年8 月13日23時許起，迄同年月
      17日為警查獲採尿時回溯26小時內某日時之施用第一級毒
      品海洛因犯行提起公訴，而未論及被告自94年8 月17日零
      時5 分許經警查獲後，至94年11月20日22時30分許在台北
      市○○路與桂林路口查獲止，尚有多次施用第一級毒品海
      洛因之犯行，惟被告所為該等未經起訴之連續施用第一級
      毒品海洛因之犯行，與業據起訴部分之犯行，有連續犯之
      裁判上一罪關係，為起訴效力所及，本院自應併予審理論
      究。
    (四)被告前有如事實欄所載之犯罪、科刑及執行情形，有臺灣
      高等法院被告全國前案紀錄表乙份及刑案資料作業個別查
      詢報表乙份在卷可稽，其受有期徒刑之執行完畢，5 年內
      再犯本件有期徒刑以上之罪，核屬累犯，應加重其刑，並
      依法遞加重之。
    (五)爰審酌被告前曾違反麻醉藥品管理條例、毒品危害防制條
      例，經過刑罰執行、觀察、勒戒及強制戒治後，猶不知戒
      除施用第一級毒品海洛因惡習，抗拒毒品之意志力薄弱，
      施用之時間及次數、犯罪後於本院準備程序及審理中尚能
      坦承犯行而態度良好及其他一切情狀，量處如主文所示之
      刑。
三、扣案物之沒收：
    (一)扣案之如附表三所示之物，屬於毒品危害防制條例第2條
      第2 項第1 款所稱之第一級毒品海洛因，已如前述，為違
      禁物，應依同條例第18條第1 項前段之規定，宣告沒收銷
      燬。
    (二)扣案之如附表一所示之物，參以被告於警詢時供稱：該扣
      案物是我所持有，我是以前開扣案注射針筒施用第一級毒
      品海洛因等語（見毒偵字第2427號卷第14頁、第15頁），
      顯見前開扣案物乃為被告所有，且為被告施用第一級毒品
      海洛因所用之物至明；次查，扣案之如附表二所示之物，
      參以被告於警詢時供稱：該扣案注射針筒為我所有等語（
      見毒偵字第3712號卷第27頁），復於檢察官偵查時供稱：
      注射針筒都是我用來施用毒品的，且為我所有等語（見前
      開偵卷第49頁），足證如附表二所示之扣案物亦為被告所
      有，且為被告施用第一級毒品海洛因所用之物無疑，從而
      ，被告嗣後於本院審理時供稱：扣案之注射針筒是我朋友
      使用後沒有帶走，並非是我用的云云（見本院94年12月16
      日審判筆錄2 頁），否認前開扣案物為其犯罪所用之物，
      顯係臨訟編撰之詞，不足採信。末查，如附表一、附表二
      所示之注射針筒，經核尚非專供施用第一級毒品海洛因所
      用之物，爰均依刑法第38條第1 項第2 款之規定，併予宣
      告沒收。
據上論斷，應依刑事訴訟法第273 條之1 第1 項、第299 條第1
項前段，毒品危害防制條例第10條第1 項、第18條第1 項前段，
刑法第11條前段、第56條、第47條、第38條第1 項第2 款，判決
如主文。
本案經檢察官黃紋綦到庭執行職務
中　　華　　民　　國　　94　　年　　12　　月　　23　　日
　　　　　　　　　刑事第七庭  法　官　蔡守訓
以上正本證明與原本無異。
如不服本判決，應於判決送達後10日內，向本院提出上訴狀。
                              書記官  廖純瑜
中　　華　　民　　國　　94　　年　　12　　月　　23　　日
附錄法條
毒品危害防制條例第10條第1項
施用第一級毒品者，處 6 月以上 5 年以下有期徒刑。
施用第二級毒品者，處 3 年以下有期徒刑。
附表一：
┌──┬──────────┬────────────┐
│編號│扣  案  物  名  稱  │備              註      │
├──┼──────────┼────────────┤
│ 1  │海洛因注射針筒2 支  │(一)被告所有，且為被告施用│
│    │                    │  第一級毒品海洛因所用之│
│    │                    │  物，經核非專供施用第一│
│    │                    │  級毒品所用之物。      │
│    │                    │(二)被告經警於94年8 月17日│
│    │                    │  零時5 分許在台北市成都│
│    │                    │  路68號前經警查獲。    │
└──┴──────────┴────────────┘
附表二：
┌──┬──────────┬────────────┐
│編號│扣  案  物  名  稱  │備              註      │
├──┼──────────┼────────────┤
│ 1  │注射針筒1 支        │(一)被告所有，且為用於施用│
│    │                    │  第一級毒品海洛因之物，│
│    │                    │  經核非專供施用第一級毒│
│    │                    │  品所用之物。          │
│    │                    │(二)被告經警於94年11月20日│
│    │                    │  22時30分許在台北市西園│
│    │                    │  路與桂林路口查獲。    │
└──┴──────────┴────────────┘
附表三：
┌──┬──────────┬────────────┐
│編號│扣  案  物  名  稱  │備              註      │
├──┼──────────┼────────────┤
│ 1  │海洛因1 小包（毛重0 │(一)被告所持有，經核係屬違│
│    │．26公克、淨重0 ．06│  禁物。                │
│    │  公克）            │(二)被告經警於94年11月20日│
│    │                    │  22時30分許在台北市西園│
│    │                    │  路與桂林路口查獲。    │
└──┴──────────┴────────────┘
